臺灣板橋地方法院刑事判決　　　　　　 100年度訴字第1345號
公　訴　人　臺灣板橋地方法院檢察署檢察官
被　　　告　陳志偉
上列被告因違反毒品危害防制條例等案件，經檢察官提起公訴（
100 年度毒偵字第3166號），被告於準備程序進行中就被訴事實
為有罪之陳述，本院合議庭裁定由受命法官獨任進行簡式審判程
序並判決如下：
    主  文
陳志偉施用第一級毒品，累犯，處有期徒刑捌月。又施用第二級
毒品，累犯，處有期徒刑伍月，扣案之第二級毒品甲基安非他命
外包裝袋壹只沒收。應執行有期徒刑拾壹月，扣案之第二級毒品
甲基安非他命外包裝袋壹只沒收。
    事  實
一、陳志偉前於(一)民國95年間，因施用第一級、第二級毒品案件
    ，經本院以95年度毒聲字第1973號裁定送觀察、勒戒後，認
    有繼續施用毒品之傾向，經本院以95年度毒聲字第2500號裁
    定施以強制戒治，於96年11月26日停止處分出所執行完畢，
    並由同署檢察官以96年度戒毒偵字第550 號為不起訴處分確
    定；(二)93年間因違反槍砲彈藥刀械管制條例案件，經本院以
    93年度訴字第1552號判決判處有期徒刑1 年8 月，併科罰金
    新臺幣2 萬元，緩刑5 年確定，嗣經本院以96年度撤緩字第
    32號裁定撤銷緩刑宣告，於96年11月26日入監服刑，於98年
    3 月10日假釋出監，所餘期間付保護管束，98年7 月21日保
    護管束期滿未經撤銷假釋，視為執行完畢（於本案構成累犯
    ）；(三)99年間因施用第一級、第二級毒品案件，經臺灣桃園
    地方法院以99年度審訴字第2577號判決判處有期徒刑7 月、
    3 月，並定應執行刑為有期徒刑8 月確定；同年間因施用第
    一級、第二級毒品案件，經本院以99年度訴字第3811號判決
    判處有期徒刑8 月、4 月，並定應執行刑為有期徒刑10月確
    定，並與上開所示之罪刑接續執行（執行中，於本案不構成
    累犯）；(四)99年間因施用第一級、第二級毒品案件，經本院
    以100 年度訴字第474 號判決判處有期徒刑7 月、4 月，並
    定應執行刑為有期徒9 月確定；同年間因施用第一級、第二
    級毒品案件，經本院以100 年度訴字第475 號判決判處有期
    徒刑7 月、4 月，並定應執行刑為有期徒10月確定（尚未執
    行，於本案不構成累犯）。詎其仍不知悔改，於前揭觀察勒
    戒執行完畢釋放後5 年內，基於施用第一級毒品海洛因之犯
    意，於100 年1 月12日晚上某時許，在新北市○○區○○街
    2 段161 號住處內，以將第一級毒品海洛因摻水置於針筒（
    未扣案）內，注射身體之方式，施用海洛因1 次；復另行起
    意，基於施用第二級毒品甲基安非他命之犯意，於同日晚上
    某時許，在上開處所，以將第二級毒品甲基安非他命置於玻
    璃球（未扣案）燒烤後，吸食煙氣之方式，施用甲基安非他
    命1 次。嗣於同年月13日17時40分許，搭乘陳益哲駕駛之車
    號0306-QU 號自小客車，在新北市○里區○○路○ 段65巷口
    為警攔車實施盤查而查獲，並經陳志偉之女友王藝潔同意搜
    索，而扣得陳志偉所有、供本件犯行所用、置於王藝潔鞋內
    之第二級毒品安非他命之外包裝袋1 只（內無毒品），經其
    同意後採集尿液檢體，其於警方採集之尿液送驗後，檢驗結
    果出具前，即犯罪未發覺前，向警方坦承其於前開時地施用
    第一級毒品海洛因、第二級毒品甲基安非他命之犯行，經送
    驗結果呈嗎啡及甲基安非他命陽性反應，始悉上情。
二、案經新北市政府警察局蘆洲分局移送臺灣士林地方法院檢察
    署，經臺灣高等法院檢察署令轉由板橋地方法院檢察署檢察
    官偵查起訴。
    理  由
一、按除被告所犯為死刑、無期徒刑、最輕本刑為3 年以上有期
    徒刑之罪或高等法院管轄第一審案件者外，於前條第1 項程
    序進行中，被告先就被訴事實為有罪之陳述時，審判長得告
    知被告簡式審判程序之旨，並聽取當事人、代理人、辯護人
    及輔佐人之意見後，裁定進行簡式審判程序，刑事訴訟法第
    273 條之1 第1 項定有明文。本件被告陳志偉所犯毒品危害
    防制條例第10條第1 、2 項之施用第一、二級毒品罪，均非
    屬最輕本刑為3 年以上有期徒刑之罪，且被告陳志偉於本院
    100 年6 月1 日準備程序進行中，已就被訴之事實為有罪之
    陳述，經審判長告知被告簡式審判程序之旨後，被告及公訴
    人均同意改依簡式審判程序審理，本院合議庭乃依上揭規定
    ，裁定本件由受命法官獨任進行簡式審判程序，合先敘明。
二、前開犯罪事實，業據被告陳志偉坦承不諱，又其於經警查獲
    後所採集之尿液檢體，經臺灣檢驗科技股份有限公司以氣相
    層析質譜儀法鑑定結果，呈鴉片類（嗎啡、可待因）及安非
    他命類（甲基安非他命）陽性反應，有新北市政府警察局蘆
    洲分局偵辦毒品案件尿液代號碼對照表（尿液檢體編號：I0
    000000）及該公司出具之濫用藥物檢驗報告（報告日期：20
    11/1/28 ，報告編號：UL/2011/00000000）各1 份附卷可稽
    （按施用海洛因後，係以嗎啡、可待因型態自尿液排出）；
    此外，復有扣案林志偉所有、供本件犯行所用之第二級毒品
    安非他命外包裝袋1 只（內無毒品）暨現場照片3 張在卷可
    參，足認被告自白均與事實相符，堪予採信。
三、按觀察、勒戒或強制戒治執行完畢釋放後，5 年內再犯第10
    條之罪者，檢察官應依法追訴，毒品危害防制條例第23條第
    2 項定有明文。經查，被告於95年間，因施用第一級、第二
    級毒品案件，經本院以95年度毒聲字第1973號裁定送觀察、
    勒戒後，認有繼續施用毒品之傾向，經本院以95年度毒聲字
    第2500號裁定施以強制戒治，於96年11月26日停止處分出所
    執行完畢，並由同署檢察官以96年度戒毒偵字第550 號為不
    起訴處分確定，此有臺灣高等法院被告前案紀錄表1 份在卷
    可參，其於觀察勒戒執行完畢後5 年內再犯毒品危害防制條
    例第10條之罪，與毒品危害防制條例第23條第2 項之起訴條
    件符合。綜上，本件事證明確，被告犯行洵堪認定，應予依
    法論科。
四、核被告陳志偉所為，係犯毒品危害防制條例第10條第1 項之
    施用第一級毒品罪及同條第2 項之施用第二級毒品罪。被告
    施用前持有海洛因、甲基安非他命之低度行為，分別為施用
    之高度行為所吸收，均不另論罪。被告所犯前開2 罪間，犯
    意各別，行為互殊，應分論併罰。被告有事實欄所載曾因施
    用毒品經觀察勒戒執行完畢及法院判處罪刑確定之紀錄，有
    臺灣高等法院被告前案紀錄表1 份在卷可查，其於有期徒刑
    執行完畢後5 年以內，故意再犯本件有期徒刑以上之罪，應
    依刑法第47條第1 項之規定加重其刑。又被告於100 年1 月
    13日17時40分許，搭乘陳益哲駕駛之車號0306-QU 號自小客
    車，在新北市○里區○○路○ 段65巷口為警攔車實施盤查而
    查獲，並經被告之女友王藝潔同意搜索，而扣得置於王藝潔
    鞋內疑似毒品之外包裝袋1 只，斯時警員或其他有偵查犯罪
    職權之機關尚不知被告有施用第一級毒品海洛因及第二級毒
    品甲基安非他命之行為，嗣於警詢時，即自承上述施用第一
    級、第二級毒品之犯行並接受裁判，此有該日之警詢筆錄在
    卷可稽（見臺灣板橋地方法院檢察署100 年度毒偵字第226
    號卷第10頁），是被告就施用第一級、第二級毒品之犯行符
    合自首之要件，爰依刑法第62條前段之規定減輕其刑。爰審
    酌被告前有多次施用毒品前科，有前開前案紀錄表可參，仍
    不知戒除施用毒品之惡習，再犯本案，顯見其自制力薄弱，
    自應施以相當之刑罰，以期收教化之功能，惟其施用毒品之
    犯行係戕害自身健康，對於他人生命、身體、財產等法益，
    尚未查得重大直接危害，暨其犯罪之動機、目的、手段、犯
    後坦承犯行、態度良好等一切情狀，各量處如主文所示之刑
    ，並定應執行刑，以示懲儆。
五、扣案之第二級毒品甲基安非他命外包裝袋1 只，係被告所有
    供本件施用第二級毒品犯行所用之物，業據被告坦認在卷（
    見本院卷第24頁），爰依刑法第38條第1 項第2 款規定宣告
    沒收。
據上論斷，應依刑事訴訟法第273 條之1 第1 項、第299 條第1
項前段，毒品危害防制條例第10條第1 項、第2 項，刑法第11條
前段、第47條、第62條、第51條第5 款、第38條第1 項第2 款，
判決如主文。
本案經檢察官王如玉到庭執行職務。
中    華    民    國   100      年    6     月   16   日
                  刑事第十四庭  法  官  傅明華
上列正本證明與原本無異。
如不服本判決，應於送達後10日內敘明上訴理由，向本院提出上
訴狀，上訴於本院第二審合議庭 (應附繕本) 。其未敘述上訴理
由者，應於上訴期間屆滿後20日內向本院補提理由書「切勿逕送
上級法院」。
                                書記官  蔡一如
中    華    民    國   100    年    6     月    17    日
附錄本案論罪科刑法條全文：
毒品危害防制條例第10條：
施用第一級毒品者，處6 月以上5 年以下有期徒刑。
施用第二級毒品者，處3 年以下有期徒刑。